最高法院刑事判決　　　　　　　　　 111年度台上字第3735號
上　訴　人　邱光德



選任辯護人　蔡宜均律師
上列上訴人因違反槍砲彈藥刀械管制條例案件，不服臺灣高等法
院臺南分院中華民國111 年4月27日第二審判決（111年度上訴字
第102號，起訴案號：臺灣臺南地方檢察署110年度偵字第4474、
8303號），提起上訴，本院判決如下：
    主  文
上訴駁回。
    理  由
一、按刑事訴訟法第377 條規定，上訴於第三審法院，非以判決
    違背法令為理由，不得為之。是提起第三審上訴，應以原判
    決違背法令為理由，係屬法定要件。如果上訴理由書狀並未
    依據卷內訴訟資料，具體指摘原判決不適用何種法則或如何
    適用不當，或所指摘原判決違法情事，顯與法律規定得為第
    三審上訴理由之違法情形，不相適合時，均應認其上訴為違
    背法律上之程式，予以駁回。
二、本件經原審審理結果，認上訴人邱光德有原判決事實欄記載
    之販賣槍、彈犯行，因而維持第一審依想像競合犯之例，從
    一重論處上訴人犯修正前非法販賣可發射子彈具殺傷力之槍
    枝罪刑，及相關沒收、追徵之判決，駁回上訴人在第二審之
    上訴。已詳敘其調查、取捨證據之結果及憑以認定犯罪事實
    之得心證理由。從形式上觀察，原判決並無上訴人所指摘足
    以影響判決結果之違法情形存在。
三、惟查：
（一）證據之取捨與事實之認定，為事實審法院之職權，倘其採
      證認事並不違背證據法則，即不得任意指為違法，而據為
      適法之第三審上訴理由。原判決已於理由貳、一、㈡、㈢
      說明如何綜合證人即購槍者楊博雄之證詞、line對話紀錄
      、監視錄影畫面、郵局交易明細表等證據資料，並參酌臺
      灣臺南地方檢察署檢察官110年度偵緝字第975號案件不起
      訴處分書，認定上訴人所辯槍、彈來源為王銘傳不可採，
      並非僅依憑該不起訴處分書而為論述。上訴意旨指摘原判
      決僅援引上開不起訴處分之結論，逕認上訴人所稱本案槍
      、彈來源為王銘傳不足採信，而為不利於上訴人之認定，
      自有違法云云，顯係未依據卷內證據資料而為指摘。且原
      審於審判期日經審判長詢以尚有何證據請求調查時，上訴
      人亦答稱沒有等語（見原審卷第138 頁）。是原審既已依
      法踐行相關證據調查程序，並給予上訴人充分究明及聲請
      調查證據以資辯明之防禦機會，雖未再傳喚王銘傳，亦無
      侵害或剝奪上訴人之詰問權。上訴意旨指摘原審進行之程
      序，侵害其憲法保障之訴訟權，致原判決有不適用證據法
      則之違法云云，要非合法上訴第三審理由。
（二）槍砲彈藥刀械管制條例第18條第4 項前段規定，犯本條例
      之罪，於偵查或審判中自白，並供述全部槍砲、彈藥、刀
      械之來源及去向，因而查獲或因而防止重大危害治安事件
      之發生者，減輕或免除其刑。故如犯本條例之罪後，雖於
      偵查或審判中自白，惟並未因而查獲該槍砲、彈藥等來源
      或去向者，即與應予減輕或免除其刑之要件不合。原判決
      於理由欄貳、二、㈢已說明依據卷內相關資料顯示，本案
      並未因上訴人之供述而查獲槍、彈來源為王銘傳之情，自
      無上開減免其刑規定之適用，經核並無違法可指。則原判
      決基此認第一審判決業已綜合全案情狀及卷證資料，在法
      律規定之刑度範圍內，斟酌上訴人個別情狀而為量刑，並
      無逾越法定範圍或有偏執一端或失之過重等不當等情，乃
      予維持，核亦屬其量刑之適法裁量權行使，要無上訴意旨
      所指有影響其妥適量刑之情形。上訴人關於此部分上訴意
      旨，仍就原審已明白論敘之事項，對於相同卷證資料，持
      憑己見重為爭執，洵非適法上訴第三審之理由。
四、綜上，本件上訴係就原判決已論述之事項再事爭執，且未依
    卷內具體訴訟資料而為指摘，均非適法之第三審上訴理由。
    其上訴為違背法律上之程式，應予駁回。
據上論結，應依刑事訴訟法第395條前段，判決如主文。
中    華    民    國   111    年    9     月    21    日
                  刑事第九庭審判長法  官  蔡  彩  貞  
                                  法  官  梁  宏  哲  
                                  法  官  周  盈  文  
                                  法  官  謝  靜  恒  
                                  法  官  莊  松  泉  
本件正本證明與原本無異
                                  書記官
中    華    民    國   111    年    9     月    26    日